【裁判字號】    98,審簡上,70
【裁判日期】    980731
【裁判案由】    詐欺
【裁判全文】
臺灣士林地方法院刑事判決            98年度審簡上字第70號
上  訴  人
即  被  告  乙○○
            甲○○
上列上訴人即被告因詐欺案件，不服本院士林簡易庭於中華民國
97年12月30日所為97年度士簡字第1843號第一審刑事簡易判決（
偵查案號：臺灣士林地方法院檢察署97年度偵字第11708 號、第
11714 號、第11852 號），提起上訴，本院管轄第二審之合議庭
判決如下：
    主  文
上訴駁回。
乙○○、甲○○均緩刑貳年。乙○○並應依執行檢察官之指示向
公庫支付新臺幣壹萬元。
    事實及理由
一、本案經本院審理結果，認第一審判決被告乙○○、甲○○（
    合則稱被告等，分則稱其姓名）均犯刑法第30條第1 項、第
    339 條第1 項幫助詐欺取財罪，各處有期徒刑4 月，如易科
    罰金以新臺幣（下同）1000元折算1 日。其認事、用法及量
    刑均無不當，應予維持，並引用第一審判決書記載之犯罪事
    實、證據及理由（如附件判決書），另補充：被告等於本院
    審理時之自白（見本院民國98年7 月28日審判筆錄）。
二、被告等上訴意旨略以：渠等並未參與詐騙，且已盡力賠償被
    害人，原審量處刑度過重等語。
三、經查：
  (一)按量刑的輕重，屬事實審法院得依職權自由裁量之事項，苟
    已斟酌刑法第57條各款所列情狀而未逾越法定刑度，不得遽
    指為違法，且在同一犯罪事實與情節，如別無其他加重或減
    輕之原因，下級審量定之刑，亦無過重或失輕之不當情形，
    則上級審法院對下級審法院之職權行使，原則上應予尊重。
  (二)上訴人即被告等於本院審理中均已坦承犯行，且有原審判決
    所列證據可資佐證，足認被告等確有幫助詐欺之犯行，原審
    法院認被告等所為，均係犯刑法第339 條第1 項詐欺罪之幫
    助犯，援引刑事訴訟法第449 條第1 項前段、第3 項、第
    454 條第2 項，刑法第339 條第1 項、第30條、第55條、第
    41條第1 項前段，刑法施行法第1 條之1 ，各量處被告有期
    徒刑4 月，並諭知易科罰金之折算標準，其認事用法並無違
    誤，量刑亦屬妥適，上訴人以上述意旨提起上訴，並無理由
    ，應予駁回。
  (三)末查，本件被告等前未曾因故意犯罪受有期徒刑以上刑之宣
    告，此有臺灣高等法院被告前案紀錄表各1 份在卷可稽，被
    告等因一時失慮，致罹刑章，犯罪後均已坦承犯行，且甲○
    ○於本院98年6 月8 日審理中匯款賠償被害人丁○○，以補
    償其部分損失，並於本院審理期間已按檢察官之要求捐款1
    萬元予財團法人國際單親兒童文教基金會，有郵政跨行匯款
    申請書及郵政劃撥儲金存款收據各1 紙在卷可憑；又乙○○
    於本院98年7 月28日審理時亦匯款賠償被害人丁○○，有郵
    政跨行匯款申請書1 紙附卷可查，惟於本院審理終結時尚未
    依檢察官之要求為公益捐款。另被害人丙○○部分，經本院
    合法傳喚未到庭，並經電聯通知，亦無法取得聯繫，被告等
    因而無從賠償，乃不可歸責被告等之情，顯見被告等已深具
    悔意，經此偵、審程序及科刑教訓後，應當知所警惕，信無
    再犯之虞，本院因認對於被告等所宣告之刑，以暫不執行為
    適當，爰依刑法第74條第1 項第1 款規定，併予宣告均緩刑
    2 年。另乙○○未依檢察官要求公益捐款部分並依同法第74
    條第2 項第4 款規定，改命乙○○應向公庫支付新臺幣1 萬
    元，以啟自新。此部分乃緩刑宣告附帶之條件，依同法第75
    條之1 第1 項第4 款規定，違反上開之負擔情節重大，足認
    原宣告之緩刑難收其預期效果，而有執行刑罰之必要者，得
    撤銷緩刑之宣告，併此敘明。
四、據上論斷，依刑事訴訟法第455 條之1 第1 項、第3 項、第
    368 條、第373 條，刑法第74條第1 項第1 款、第74條第2
    項第4 款，判決如主文。
五、本案經檢察官游儒倡到庭執行職務。
中    華    民    國    98    年    7     月    31    日
                  刑事第一庭審判長法  官  洪英花
                                  法  官  雷雯華
                                  法  官  王沛雷
以上正本證明與原本無異。
本件不得上訴。
                                  書記官  吳尚文
中    華    民    國    98    年    7     月    31    日
附錄本案論罪科刑法條全文：
刑法第339條
意圖為自己或第三人不法之所有，以詐術使人將本人或第三人之
物交付者，處5 年以下有期徒刑、拘役或科或併科1 千元以下罰
金。
以前項方法得財產上不法之利益或使第三人得之者，亦同。
前二項之未遂犯罰之。


司法院資訊處製作；財團法人民間司法改革基金會備份。
